臺灣屏東地方法院協商程序宣示判決筆錄
　　公　訴　人 臺灣屏東地方法院檢察署
　　被　　　告 乙○○
　　指定辯護人 本院公設辯護人甲○○
上列被告因違反毒品危害防制條例及偽造私文書案件，經檢察官
提起公訴（96年度偵字第1697號、96年度毒偵字第534 號）及併
辦（96年度偵字第962 號），經檢察官聲請法院改依協商程序而
為判決，本院認為適當，同意由受命法官獨任進行協商判決程序
，於中華民國96年6 月1 日上午9 時50分，在本院第三法庭宣示
判決，以代判決書，出席職員如下：
　　　　　法　官　趙家光
　　　　　書記官　陳勃諺
　　　　　通　譯　鍾耀
法官起立朗讀判決主文、犯罪事實要旨、處罰條文並告知上訴限
制、期間及提出上訴狀之法院，且諭知記載其內容：
一、主文：乙○○施用第一級毒品，累犯，處有期徒刑壹年，又
    行使偽造私文書，足以生損害於公眾及他人，累犯，處有期
    徒刑陸月，如附表所示之署押沒收，應執行有期徒刑壹年肆
    月，如附表所示之署押沒收。
二、犯罪事實要旨：
    乙○○曾於民國89年間，因施用毒品案件，經本院以89年度
    毒聲字第2782號裁定令入戒治處所施以強制戒治，於90年8
    月20日強制戒治期滿執行完畢。另於90年1年15日，因違反
    槍砲彈藥刀械管制條例案件，經本院以89年度訴字第342號
    判處有期徒刑1年2月確定，於91年11月20日假釋期滿執行完
    畢。復於95年1、2月間，因施用毒品案件，經台灣高雄地方
    法院於96年2月26日以95年度訴字第1731號判處有期徒刑7月
    確定，現在監執行中。詎乙○○猶不知悔改，復於95年9月
    13日9時許，在屏東縣九如鄉○○村○○道路，以將海洛因
    注入針筒加水稀釋後，注射手腕血管之方式，施用施用第一
    級毒品海洛因1次。迄於同日16時30分許，乙○○騎乘機車
    途經屏東縣屏東市○○路與中正路口時，為警攔檢盤查，經
    警發現乙○○手臂有針孔痕跡，乃帶同乙○○回屏東縣警察
    局屏東分局民生派出所調查。詎乙○○因有前案待審理，為
    掩飾身分，竟基於行使偽造私文書之犯意，冒用其弟陳保全
    之名義應訊，並分別基於接續犯意，先後於(1)95年9月13日
    18 時11分許製作完筆錄後，在警詢筆錄權利告知事項受訊
    問人欄、願意接受警方詢問欄、確認本人排放尿液欄、筆錄
    末端簽名欄等，偽造「陳保全」名義之簽名及指印各4枚，
    另在筆錄騎縫上偽造陳保全指印8枚；(2)在陳保全口卡片影
    本上偽造「陳保全」名義之簽名及指印各1枚；(3)95年9月13
    日17時35分許採尿後，在毒品案件嫌疑人尿液採證編號姓名
    對照表之簽名捺印欄及屬私文書之採尿同意書同意人欄，偽
    造「陳保全」名義之簽名及指印各2枚；(4)在尿液初步檢驗
    單上偽造「陳保全」名義之簽名及指印各1枚。(5)在指紋卡
    偽造「陳保全」之指印20枚，持以向警察機關行使，足生損
    害於陳保全及案件偵查之正確性。嗣因陳保全經屏東縣警察
    局屏東分局移送，並經台灣屏東地方法院以95年度毒聲字第
    384號裁定應受觀察勒戒，陳保全提起抗告表示遭冒名，經
    將前開指紋卡送鑑定後，發現係遭乙○○冒名，始查知上情
    。
三、處罰條文：毒品危害防制條例第十條第一項、、刑法第十一
    條前段、第四十七條第一項、第二百十六條、第二百十條、
    第五十一條第五款。
四、協商判決除有刑事訴訟法第455條之4第1項第1款於本訊問程
    序終結前，被告撤銷協商合意或檢察官撤回協商聲請者；第
    2款被告協商之意思非出於自由意志者；第4款被告所犯之罪
    非第455條之2第1項所定得以協商判決者；第6款被告有其他
    較重之裁判上一罪之犯罪事實者；第7款法院認應諭知免刑
    或免訴、不受理者情形之一，及違反同條第2項「法院應於
    協商合意範圍內為判決；法院為協商判決所科之刑，以宣告
    緩刑或二年以下有期徒刑、拘役或罰金為限」之規定者外，
    不得上訴。
五、本件如得上訴，而如不服本件判決，得自收受判決送達之日
    起十日內，向本院提出上訴書狀（須附繕本），上訴於第二
    審法院。
六、依據刑事訴訟法第455條之9之規定，作成本宣示判決筆錄，
    以代判決書。
中    華    民    國    96    年    6     月    1     日
                  臺灣屏東地方法院刑事刑三庭
                                  書記官  陳勃諺
                                  法  官  趙家光
以上正本證明與原本無異。
本件如得上訴，而如不服本件判決，得自收受判決送達之日起十
日內，向本院提出上訴書狀（須附繕本），上訴於第二審法院。
中    華    民    國    96    年    6     月    1     日
                                  書記官  陳勃諺
附表：
    (1)95年9月13日18時11分許製作完筆錄後，在警詢筆錄權利
    告知事項受訊問人欄、願意接受警方詢問欄、確認本人排放
    尿液欄、筆錄末端簽名欄等，偽造「陳保全」名義之簽名及
    指印各4枚，另在筆錄騎縫上偽造陳保全指印8枚。
    (2)在陳保全口卡片影本上偽造「陳保全」名義之簽名及指印
    各1枚。
    (3)95年9月13日17時35分許採尿後，在毒品案件嫌疑人尿液
    採證編號姓名對照表之簽名捺印欄偽造「陳保全」名義之簽
    名及指印各1枚及屬私文書之採尿同意書同意人欄偽造「陳
    保全」名義之簽名及指印各1枚。
    (4)在尿液初步檢驗單上偽造「陳保全」名義之簽名及指印各
    1枚。
    (5)在指紋卡偽造「陳保全」之指印20枚。
